【裁判字號】    89,上易,138
【裁判日期】    890229
【裁判案由】    恐嚇
【裁判全文】
臺灣高等法院臺中分院刑事判決                    八十九年度上易字第一三八號
    上  訴  人  臺灣台中地方法院檢察署檢察官
    被      告  乙○○
右上訴人因被告恐嚇案件，不服臺灣台中地方法院八十八年度易字第二六一五號中華
民國八十八年十月二十日第一審判決（起訴案號：臺灣台中地方法院檢察署八十八年
度偵字第一五三二八號），提起上訴，本院判決如左：
      主  文
上訴駁回。
      理  由
一、公訴意旨略以：被害人甲○○於民國八十七年九月四日曾向黃富昭借貸新台幣（
    下同）三萬五千元（黃富昭重利部分業經原審法院判處有徒刑五月確定），嗣甲
    ○○不堪重利負擔，未依原先約定繳付利息及本金，黃富昭即偕同被告乙○○分
    別於八十八年一月十五日、一月三十日、及二月三日至甲○○位於彰化縣北斗鎮
    ○○路七號住宅內（侵入住宅部分未據告訴），向甲○○恐嚇稱：「若不還錢，
    要對遊輝正及家人不利」等語（黃富昭恐嚇部分業經原審判決有期徒刑四月確定
    ），而使甲○○心生畏懼，致生危害於甲○○生命、身體之安全。因認被告乙○
    ○與黃富昭共同涉有刑法第三百零五條之恐嚇罪嫌。
二、按犯罪事實應依證據認定之，無證據不得推定其犯罪事實，刑事訴訟法第一百五
    十四條定有明文。公訴人認被告乙○○涉有恐嚇甲○○之犯行，無非以被告乙○
    ○於警訊時曾自承在旁幫腔及甲○○之指述為其依據。本件訊據被告乙○○堅決
    否認有恐嚇之犯行，辯稱：伊當時因案通緝，才去找黃富昭，雖偶爾與黃富昭一
    起出去找被害人，惟並未曾恐嚇被害人等語。
三、經查，被告乙○○於警訊時係供稱：「．．．八十八年二月三日中午約三時許前
    往找甲○○，．．．我老板便向甲○○之父母親講，如果甲○○不還錢的話，將
    抓走甲○○，我當時在旁並未幫腔助勢，便離開．．．．」（見警訊筆錄第六頁
    正面），被告乙○○於警訊時並未自承曾在旁「幫腔助勢」，是公訴人認被告乙
    ○○於警訊時自承曾在旁「幫腔助勢」，顯有誤認。況被害人甲○○於偵查中先
    供稱：「（問：另外與他（指黃富昭）一起去的那人有無恐嚇你？）沒有，他都
    沒說話」（見偵字第一六五五號卷第二十二頁反面）；於原審時復供稱：「被告
    二人都有到場，黃富昭態度比較兇，乙○○沒有恐嚇我，第一次我和小女兒在客
    廳，黃富昭口氣很兇，叫我把女兒帶到房間，要把我帶出去，意思要對我全家不
    利．．．第二次我受傷在房間休息，是我母親帶他們兩人來，也是黃富昭叫我準
    備錢，這次他沒有恐嚇我．．．第三次是有一天，被告二人都來，來了二、三次
    ，我們已經準備好錢，但是被告說證件沒有帶，所以我沒有還他錢，結果當天晚
    上他們就被警察捉到．．．」（見原審卷第四十頁正面）；於本院調查中又供稱
    ：「．．．被告乙○○並沒有恐嚇我，還向黃富昭說有話好好講」（見本院卷第
    二十頁正面）等語在卷。綜上論述，足徵被告乙○○所辯並無恐嚇之犯行，應堪
    採信，此外又查無其他積極之證據足資審認，被告乙○○犯罪尚屬不能證明。原
    審因而諭知被告乙○○無罪之判決，經核並無違誤。公訴人猶以：被告乙○○與
    黃富昭前往甲○○住處討債三次之多，恐嚇言詞雖由黃富昭對甲○○為之，但當
    時被告乙○○既在場，參以被告乙○○不但參與利息及本金之催討，本金之支付
    部分亦有參與，並均自黃富昭處收受報酬，被告乙○○對黃富昭之重利及恐嚇犯
    行應有犯意之聯絡云云，空言指摘原判決不當，為無理由，應予駁回。
據上論結，應依刑事訴訟法第三百六十八條，判決如主文。
本案經檢察官陳銘章到庭執行職務。
中      華      民      國    八十九     年      二       月   二十九   日
                                  臺灣高等法院臺中分院刑事第十庭
                                        審判長法  官  黃  永  泉
                                              法  官  蕭  廣  政
                                              法  官  蔡  名  曜
右正本證明與原本無異。
不得上訴。
                                              書記官  廖  來  信
中      華      民      國    八十九     年      三       月     一     日
                                                                        Ｏ


司法院資訊處製作；財團法人民間司法改革基金會備份。
